【裁判字號】    99,易,409
【裁判日期】    990505
【裁判案由】    竊盜
【裁判全文】
臺灣高雄地方法院刑事判決               99年度易字第409號
公  訴  人  臺灣高雄地方法院檢察署檢察官
被      告  乙○○
上列被告因竊盜案件，經檢察官提起公訴（99年度偵字第5621號
），本院判決如下：
    主  文
乙○○犯竊盜未遂罪，累犯，處有期徒刑陸月，如易科罰金，以
新臺幣壹仟元折算壹日。扣案機車鑰匙壹支沒收。
    事  實
一、乙○○前於民國94年間因竊盜等案件，經臺灣宜蘭地方法院
    以95年度易字第211 號判處有期徒刑10月，經臺灣高等法院
    以95年度上易字第2238號駁回上訴確定，嗣經裁定減刑為有
    期徒刑5 月確定，於96年8 月13日執行完畢。詎猶不知悔改
    ，竟意圖為自己不法之所有，於99年2 月9 日中午12時17分
    許，在高雄市三民區○○○路318 號高雄火車站台鐵捷運化
    月台之擴建工地旁，欲竊取丙○○所使用車號VP-8345 號自
    小貨車內之財物，而以其所有之機車鑰匙破壞該自小貨車右
    側車門鑰匙孔（破壞門鎖部分未據告訴），恰為丙○○所發
    現，並當場報警查獲，扣得前開機車鑰匙1 支，乙○○始未
    能竊取車內財物得手。
二、案經高雄市政府警察局甲○○○分局移送臺灣高雄地方法院
    檢察署檢察官偵查起訴。
    理  由
壹、程序部分（證據能力之審查）：
    按被告以外之人於審判外之陳述，雖不符刑事訴訟法第 159
    條之1 至第159 條之4 之規定，而經當事人於審判程序同意
    作為證據，法院審酌該言詞陳述或書面陳述作成時之情況，
    認為適當者，亦得為證據；當事人、代理人或辯護人於法院
    調查證據時，知有第159 第1 項不得為證據之情形，而未於
    言詞辯論終結前聲明異議者，視為有前項之同意，刑事訴訟
    法第159 條之5 定有明文。本件其餘所援引之以下各項證據
    （詳後述），固有部分屬傳聞證據，然公訴人、被告於本院
    調查證據時，均知有前開第159 第1 項不得為證據之情形，
    被告表示同意作為證據使用（見本院卷第22頁），且於言詞
    辯論終結前，均未聲明異議，本院審酌該等證據作成時之狀
    況，並無違法取證之情事，且無不宜作為證據之情形，依前
    開說明，爰認均有證據能力，合先敘明。
貳、實體部分：
一、訊據被告乙○○對於其在上開時、地以機車鑰匙破壞車號VP
    -8345 號自小貨車右側車門鑰匙孔等事實固然坦承不諱，然
    矢口否認有何竊盜犯行，辯稱：我當時因為口渴一直咳，很
    痛苦，所以才要打開車門找水喝云云。然查，上揭犯罪事實
    ，業據被告乙○○於警詢、檢察官訊問及本院審理時均坦承
    其於上開時、地以機車鑰匙破壞車號VP-8345 號自小貨車右
    側車門鑰匙孔等事實不諱（見警卷第1 、2 頁，偵卷第8 、
    9 頁，本院聲羈卷第4 、5 頁，本院卷第6 至8 、22至24、
    38至40頁），且經證人即被害人丙○○於警詢時證述：我於
    99年2 月9 日12時10分許，在高雄市三民區○○○路318 號
    高雄火車站臺鐵捷運化月台擴建工地工作時，發現有名男子
    ，手持鑰匙正在破壞我停放在工地旁之自小貨車VP-8345 號
    之右側車門鑰匙孔，我立即跑去報案，然後於99年2 月9 日
    12時17分許，配合警方在車旁將該小偷查獲到案，經我當場
    檢視，車內財物沒有損失，但右側門之鑰匙孔已經被破壞毀
    損，經我當場指認，乙○○就是涉嫌持機車鑰匙破壞小貨車
    車門鑰匙孔，欲行竊車內財物之小偷等語綦詳（見警卷第 3
    、4 頁），且有被告所有供其破壞該自小客車右側車門門鎖
    行竊財物所用之機車鑰匙1 支扣案可稽，並有高雄市政府警
    察局甲○○○分局長明派出所扣押筆錄、扣押物品目錄表各
    1 份、破獲竊盜案蒐證相片9 張及車號VP-8 345號自小貨車
    行車執照1 份附卷可參（見警卷第6 至9 、14至18頁），應
    堪信為真實。至被告雖以上詞抗辯，然與本院上開調查證據
    結果相悖，已非可採，另佐以被告於警詢時自承案發當時其
    身上尚有新臺幣1,100 元（見警卷第2 頁），可知被告於案
    發當時並非毫無資力購買飲用水，且案發地點係在高雄市三
    民區○○○路318 號高雄火車站台鐵捷運化月台之擴建工地
    旁，為高雄火車站旁之熱鬧市區，被告當時果真僅係因口渴
    要找水喝，或可進入高雄火車站飲用車站內免費之飲水，或
    可在附近商店購買瓶裝水飲用，皆可以輕易取得乾淨之水飲
    用，實無須大費周章以機車鑰匙破壞自小貨車車門，不僅浪
    費時間，且會使其因而遭受竊盜罪之訴追，是其所辯顯與常
    理不符，不足採信。從而，本案事證明確，被告犯行堪予認
    定，應依法論科。
二、本件被告乙○○已著手於竊盜犯行之實施，嗣因被害人丙○
    ○發現報警而未能得逞，是核其所為，係犯刑法第320 條第
    3 項、第1 項之竊盜未遂罪。原公訴意旨認被告欲偷竊該自
    小貨車，然為被告所否認（見本院卷第38頁），且案發現場
    並未發現或查扣任何可供竊取車輛所需之用具，是本件應認
    為被告僅係欲破壞車門竊取車內財物，此部分公訴意旨尚有
    未洽，然既經公訴人於本院審理時當庭將犯罪事實更正為竊
    取車內財物，本院自應僅就其更正後之犯罪事實予以審理，
    應先敘明。而本件被告已著手於竊盜行為之實施，於尚未得
    手前即被發現查獲，為未遂犯，爰依刑法第25條第2 項規定
    ，按既遂犯之刑度減輕其刑。另被告前於94年間因竊盜等案
    件，經臺灣宜蘭地方法院以95年度易字第211 號判處有期徒
    刑10月，並經臺灣高等法院以95年度上易字第2238號駁回上
    訴確定，嗣經裁定減刑為有期徒刑5 月確定，於96年8 月13
    日執行完畢，有臺灣高等法院被告全國前案紀錄表及法務部
    全國檢察官線上查詢刑案人犯在監所最新資料報表各1 份附
    卷可稽（見偵卷第21頁，本院卷第4 頁），被告於上開有期
    徒刑執行完畢5 年內，故意再犯本件有期徒刑以上之罪，為
    累犯，應依刑法第47條第1 項規定，加重其刑，並與上開未
    遂犯減輕其刑部分，依法先加後減之。爰審酌被告正值壯年
    ，竟不妥思獲取財物之正當途徑以滿足其物質需求，猶為貪
    一時之慾，即任意竊取他人放置在自小貨車內之財物，行為
    確有不當，且其竊盜犯行雖未得逞，然已經損壞該自小貨車
    右側車門鑰匙孔，造成被害人丙○○之損害，而其犯後亦未
    能坦承犯行，並衡其犯罪之動機、目的、手段與所生之危害
    ，另公訴人具體求刑有期徒刑10月，尚嫌失之過重等一切情
    狀，酌情量處如主文所示之刑，並審酌被告之家庭經濟狀況
    及職業，諭知易科罰金之折算標準，以為儆懲。另扣案機車
    鑰匙1 支，係被告所有供其竊盜所用之物，業據被告於警詢
    時供承在卷（見警卷第1 頁背面），應依刑法第38條第1 項
    第2 款宣告沒收。
據上論斷，應依刑事訴訟法第299 條第1 項前段，刑法第320 條
第3 項、第1 項、第25條第2 項、第47條第1 項、第41條第1 項
前段、第38條第1 項第2 款，刑法施行法第1 條之1 ，判決如主
文。
本案經檢察官丁○○到庭執行職務。
中    華    民    國    99    年    5     月    5     日
                            刑事第五庭法  官  陳盈吉
以上正本證明與原本無異。
如不服本判決，應於判決送達後10日內，向本院提出上訴狀。
中    華    民    國    99    年    5     月    5     日
                                      書記官  陳展榮
附錄本判決論罪科刑法條：
中華民國刑法第320條
（普通竊盜罪、竊佔罪）
意圖為自己或第三人不法之所有，而竊取他人之動產者，為竊盜
罪，處5  年以下有期徒刑、拘役或 5 百元以下罰金。
意圖為自己或第三人不法之利益，而竊佔他人之不動產者，依前
項之規定處斷。
前二項之未遂犯罰之。

司法院資訊處製作；財團法人民間司法改革基金會備份。
